<!-- Criado por Djonathan Quadras -->

# Questão 1.4 {-}

## Enunciado {-}

Resolver individualmente, passo a passo e explicando com detalhes cada passo, conforme a sua versão definida pelo professor, tendo por base os resultados da questão 1.3:

a. O rendimento e a regulação do transformador, usando o modelo completo "T";
b. O rendimento e a regulação do transformador, usando o modelo impedância série;
c. Comparar e comentar os resultados obtidos, tomando como referências os resultados do modelo "T"!

```{r, echo=FALSE}

# Variáveis   

r1 = 1.85188
x1 = 3.17947
gm = 1/(0.0211806/1000)
bm = 1/(0.037708706771/1000)
r2 = 0.01852
x2 = 0.03179
v1 = 2400
v2 = 240
a = v1/v2
S = 20000
f = 60
fp = 0.6
indutivo = TRUE
theta = 0
if(indutivo){
  theta = -abs(acos(fp))
} else {
  theta = abs(acos(fp))
}

# Cálculos para T
ilA = S/v2
i2A = complex(modulus = ilA/a, argument = theta)
v2l = a*v2
e1 = v2l + complex(real = r1, imaginary = x1)*i2A
ic = e1/gm
im = e1/complex(real = 0, imaginary = bm)
iphi = ic + im
i1A = i2A + iphi
v1lA = e1 + complex(real = r1, imaginary = x1)*i1A
sA = Mod(v1lA)*Mod(i1A)

# Cálculo para Impedância Série

ilB = S/v2
i2B = complex(modulus = ilB/a, argument = theta)
v2l = a*v2
i1B = i2B 
v1lB = complex(real = r1 + (a^2)*r2, imaginary = x1 + (a^2)*x2)*i1B + v2l
sB = Mod(v1lB)*Mod(i1B)
```

## Resolução {-}

```{r, echo=FALSE}
# Rendimento Modelo T

thetaVT = Arg(v1lA)
thetaIT = Arg(i1A)
etaT = 100*(S*fp)/(sA*cos(thetaVT - thetaIT))

# Rendimento Impedância em série
thetaVIS = Arg(v1lB)
thetaIIS = Arg(i1B)
etaIS = 100*(S*fp)/(sB*cos(thetaVIS - thetaIIS))

# Regulação Modelo T
rT = 100*(Mod(v1lA)-Mod(v2l))/Mod(v2l)

# Regulação Impedância em Série
rIS = 100*(Mod(v1lB)-Mod(v2l))/Mod(v2l)
```

Para calcular o rendimento, será utilizada a equação

$$
\eta = \frac{P_s}{P_e},
$$

onde $P_s$ é a potência ativa de saída e $P_e$ é a potência ativa de entrada. Para tanto, usaremos

$$
P_s = (S_s)(fp) \quad \text{ e } \quad P_e = S_e\cos{(\theta_v-\theta_i)}.
$$
Para calcular a regulação foi utilizda a equação

$$
\Re = \frac{V1-V2}{V2}.
$$

Dessa forma, para o Modelo T tem-se o rendimento

$$
\eta_T = \frac{(`r S`)(`r fp`)}{(`r round(sA,2)`)(\cos{(`r round(thetaVT*180/pi,2)` - `r round(thetaIT*180/pi,2)`)})} \implies \boxed{\eta_T = `r paste(round(etaT,2), "\\%")`}
$$

e a regulação

$$
\Re_T = \frac{`r round(Mod(v1lA),2)` - `r Mod(v2l)`}{`r Mod(v2l)`} \implies \boxed{\Re_T = `r paste(round(rT,2), "\\%")`}
$$

Por fim, para o Modelo de Impedância em Série tem-se o rendimento

$$
\eta_{IS} = \frac{(`r S`)(`r fp`)}{(`r round(sB,2)`)(\cos{(`r round(thetaVIS*180/pi,2)` - `r round(thetaIIS*180/pi,2)`)})} \implies \boxed{\eta_{IS} = `r paste(round(etaIS,2), "\\%")`}
$$

e a regulação

$$
\Re_{IS} = \frac{`r round(Mod(v1lB),2)` - `r Mod(v2l)`}{`r Mod(v2l)`} \implies \boxed{\Re_{IS} = `r paste(round(rIS,2), "\\%")`}
$$

A Tabela \@ref(tab:tab2) mostra a comparação de rendimento e regulação dos modelos T e Impedância em Série. Pode-ser perceber que os resultados são bastante próximos, retornando uma variação de `r paste(abs(round(100*(etaT-etaIS)/etaT,2)), "\\%")` para os rendimentos e de `r paste(abs(round(100*(rT-rIS)/rT,2)), "\\%")` para as regulações. Isso garante que a utilização de um modelo em recorrência de outro não gera perdas consideráveis para o resultado

```{r tab2, echo=FALSE}
resultados <- data.frame(T1 = c("Rendimento", "Regulação"),
                         T2 = c(paste(round(etaT,2), "\\%"),paste(round(rT,2), "\\%")),
                         T3 = c(paste(round(etaIS,2), "\\%"),paste(round(rIS,2), "\\%")),
                         T4 = c(paste(abs(round(100*(etaT-etaIS)/etaT,2)), "\\%"),paste(abs(round(100*(rT-rIS)/rT,2)), "\\%")))
colnames(resultados) <- c("Variável", "Modelo T", "Impedância em Série", "Variação (\\%)")
k <- knitr::kable(resultados, booktabs = T, escape = FALSE, caption = "Comparação entre os modelos")
kableExtra::kable_styling(k, latex_options = "hold_position")
```